【裁判字號】    95,交聲,139
【裁判日期】    950427
【裁判案由】    違反道路交通管理處罰條例聲明異議
【裁判全文】
臺灣臺北地方法院交通事件裁定  九十五年度交聲字第一三九號
    原處分機關  臺北市交通事件裁決所
    異  議  人
    即受處分人  乙○○
上列異議人因違反道路交通管理處罰條例案件，對於臺北市交通
事件裁決所中華民國九十五年一月十日所為之處分（原處分案號
：北市裁二字第裁二二－ＡＥＢ三二八九○三號），聲明異議，
本院裁定如下：
    主    文
異議駁回。
    理    由
一、按汽車買賣業或汽車修理業，在道路上停放待售或承修之車
    輛者，處新臺幣（下同）二千四百元以上四千八百元以下罰
    鍰，道路交通管理處罰條例第五十七條第一項定有明文。又
    依違反道路交通管理事件統一裁罰基準表（下稱基準表）所
    示，受處分人如已於期限內到案申訴，經調查後仍認定有前
    開違規行為者，即應處二千四百元罰鍰。
二、原處分意旨略以：異議人乙○○係汽車修理業者，於民國九
    十四年十一月十八日十四時四分許，在臺北市○○路三○四
    號前，於道路上停放其所有之待修車輛，經臺北市政府警察
    局交通警察大隊依違反道路交通管理處罰條例第五十七條第
    一項規定開單舉發，嗣異議人於應到案日期前到案向原處分
    機關提出申訴，經原處分機關調查後，仍認異議人違規明確
    ，裁處二千四百元罰鍰。
三、本件異議人抗辯該被指違規地點之車輛出入口斜坡道，得允
    許暫停，且當時係車輛後行李箱故障，在出入口處臨時停車
    ，待關上行李箱後，再將車輛駛入內修理，並未占用道路修
    車，未料即遭取締等情，而向原處分機關表示不服原處分，
    經原處分機關裁決維持原處分結果後，異議人於法定期限經
    原處分機關向本院交通法庭聲明異議。
四、經查，前揭違規事實，業經證人即現場舉發員警甲○○於本
    院調查時證述綦詳，並有本件舉發通知單、裁決書及相片二
    幀在卷足憑，且異議人於前開違規地點經營汽車修理業，有
    臺北市政府工務局養護工程處查覆書函可稽，並經異議人自
    承在卷。異議人雖以前詞為辯，惟依照片所示，異議人所有
    車輛停放橫跨於斜坡出入口及道路，實際上車輛所停位置已
    占用道路至明，且證人甲○○已證稱於進行本件取締前，已
    先在現場觀察，從發現違規事實至拍照完成採證，前後有二
    、三分鐘之久，當時見該車輛已占用道路，並有維修人員手
    持工具正在修理等語，顯見異議人確實占用道路修車，其辯
    自不足採，事證明確，本件違規行為堪以認定。
五、綜上所述，確有前開違規事實存在，原處分機關依道路交通
    管理處罰條例第五十七條第一項，裁處罰鍰新台幣二千四百
    元，核無違誤，本件異議為無理由，其異議應予駁回。
據上論斷，應依道路交通案件處理辦法第十九條，裁定如主文。
中    華    民    國  九十五  年    四    月  二十七  日
                      交通法庭法  官  陳正昇
以上正本證明與原本無異。
如不服本裁定，應於裁定送達後五日內向本院提出抗告狀。
                              書記官  陳豪達
中    華    民    國  九十五  年    五    月    三    日


司法院資訊處製作；財團法人民間司法改革基金會備份。
